臺灣高雄地方法院刑事判決　　　　　　　　　　　　　九十年度易字第二五二四號
　　公　訴　人　臺灣高雄地方法院檢察署檢察官
　　被　　　告　乙○○
　　選任辯護人　林慶雲
　　　　　　　　陳裕文
　　　　　　　　許清連
右列被告因詐欺案件，經檢察官提起公訴（九十年度偵字第五八七號），本院判決如
左：
    主  文
乙○○意圖為自己不法之所有，以詐術使人將本人之物交付，處有期徒刑拾月。
    事  實
一、乙○○於民國（下同）八十六年十月間，受因違反槍砲彈藥刀械管制條例之案件
    被告甲○○、蔡秀桃委任，擔任渠等辯護律師，竟意圖為自己不法之所有，對甲
    ○○佯稱：與該案承辦檢察官熟識，可為其爭取緩刑之機會，然需新台幣（下同
    ）三十萬之活動費等語。致甲○○不疑有他，遂向友人阮亞興借得現金三十萬元
    ，於八十七年四月間夥同其妻蔡秀桃至乙○○位於高雄市○○路之法律事務所，
    親自將三十萬元交予乙○○。詎該案一審判決甲○○二年有期徒刑，緩刑五年後
    ，承辦檢察官不服又提起上訴。甲○○遂心生疑竇，質問乙○○何以檢察官既已
    拿錢，為何再上訴。惟乙○○委答以該類案件依正常程序檢察官是會上訴，伊會
    加以處理。不料高等法院高雄分院二審撤銷該案一審之判決改判甲○○二年有期
    徒刑，強制工作三年。經甲○○與其妻蔡秀桃再找乙○○幫忙，乙○○仍稱其會
    加以處理。然乙○○竟上訴未附理由，最高法院命其補正卻逾期而遭駁回，導致
    判決確定。甲○○與蔡秀桃始知受騙，遂於八十八年三月二十五日，由蔡秀桃前
    往乙○○服務處與乙○○理論，並將其與乙○○之談話加以錄音後向法務部調查
    局高雄市調查處檢舉。
二、案經甲○○、蔡秀桃訴由法務部調查局高雄市調查處移送臺灣高雄地方法院檢察
    署檢察官偵查起訴。
    理  由
一、訊據被告乙○○固承坦有受委任擔任告訴人甲○○、蔡秀桃違反槍砲彈藥刀械管
    制條例案件辯護人之事實，惟矢口否認有右開詐欺之犯行，辯稱：甲○○委託伊
    代理該案件係自偵查到和解，一、二審之辯護、三審之上訴、聲請大法官會議解
    釋之過程，另有幫甲○○書寫不名人氏許某積欠其一百七十萬之聲請本票裁定狀
    ，又有處理工地糾紛等費用共計達五十萬元，伊是與甲○○有該筆費用之款項往
    來，但並無任何詐欺之行為；錄音帶恐係被剪接變造云云。證人蔡秀桃於本院審
    理時亦到庭附和被告之詞。惟查，右開犯罪事實，業據告訴人甲○○、蔡秀桃於
    偵查中指訴甚詳，核與證人阮亞興供述情節相符，復有告訴人蔡秀桃等於八十八
    年三月二十五日與被告談話錄音譯文及同年九月十五日蔡秀桃與被告談話之錄音
    帶乙捲及其譯文（詳如附件）在卷可稽，而前揭錄音帶經本院送請法務部調查局
    鑑驗結果，認「送鑑編號（Ａ）證物錄音帶內譯文第一頁、第二頁及第三頁部分
    疑似乙○○之聲音均與其本人聲音音質相同，送鑑譯文第四頁部分譯文不完整，
    難比對鑑定其聲紋」，有法務部調查局九十一年三月十八日調科參字第九○○八
    二九七九號鑑定通知書乙份在卷可考；參以甲○○、蔡秀桃係委任被告為辯護人
    ，與被告素無怨隙，應無誣指之理，甲○○、蔡秀桃二人顯係因被告向渠等二人
    詐取三十萬元之活動費而未能依約成事，憤而由蔡秀桃將渠等與被告對話加以錄
    音；又上開錄音帶談話音調自然平順，對話內容流暢，自非剪接可得比擬；且均
    屬被告承辦甲○○、蔡秀桃之違反槍砲彈藥刀械管制條例案件之事實、法律、上
    訴等內容、承辦檢察官如何處理、是否送賄款等問題，更非可隨便編撰；顯見上
    開錄音帶之內容係屬真實。被告前揭辯解顯係飾卸之詞，自不足採。證人蔡秀桃
    於本院之證述係事後迴護被告之詞，亦難採信。此外復有起訴書、上訴書、最高
    法院、最高法院檢察署函各乙件、判決書二份附卷可稽。事證明確，被告上開犯
    行足堪認定，應予依法論科。
二、核被告所為係犯有刑法第三百三十九條第一項之詐欺取財罪。爰審酌被告素行良
    好，並無前科，然身為在野法曹之律師，不思循正當手段收取費用，竟以欲向檢
    察官、法官行賄之不實方法詐取委任當事人之財物，嚴重破壞司法信譽，犯後又
    砌詞飾卸，毫無悔意，惟其任職民意代表期間，亦對司法界之訴求有所著力，並
    其他一切情狀，量處如主文所示之刑，以示懲儆。又被告犯行惡性不輕，犯後猶
    圖卸責，顯無悔意，本院認不宜宣告緩刑，附此敘明。
據上論斷，應依刑事訴訟法第二百九十九條第一項前段、刑法第三百三十九條第一項
、罰金罰鍰提高標準條例第一條前段，判決如主文。
本案經檢察官高大方到庭執行職務。
中      華      民      國    九十一  年      七      月    三十一    日
                                  臺灣高雄地方法院刑事第六庭
                                      法  官  張世賢
右正本證明與原本無異。
如不服本判決，應於判決送達後十日內，向本院提出上訴狀。
                                      書記官  陳孟瑩
中      華      民      國    九十一    年      八      月      一      日
附錄所犯法條：
中華民國刑法第三百三十九條
 (普通詐欺罪)
意圖為自己或第三人不法之所有，以詐術使人將本人或第三人之物交付者，處五年以
下有期徒刑、拘役或科或併科一千元以下罰金。
以前項方法得財產上不法之利益或使第三人得之者，亦同。
前二項之未遂犯罰之。
